# 企业会计准则解释 14 号技术提示

提问人：cpab 时间：2021-08-19 13:33:06
混合模式：
按社会资本方有权取得的确定金额 1600 列长期应收款。在经营期间，按应收过路费确认营业收入。
在工作中有一污水处理厂的PPP项目：
项目公司负责污水处理厂的建设、经营、移交。建设期为 2 年。经营期为 30 年。经营期每个月均有保底水量。如实际处理水量低于保底水量，按保底水量向政府结算。水价初始这为 2 元/吨。以后每 2 年调整一次价格。
请教：
1 、由于头 2 年的水价确定，保底水量也确定。故前 2 年按保底水量*初始水价的金额认为有权收取可确定金额的现金。在确认建造合同收入时，确认了此部分的长期应收款。
2 、能否以经营期为 30 年，虽前 2 年有保底水量、初始水价，但从整个经营期来讲，水价是不确定的，故不认为是有权收取确定金额的现金，按无形资产模式进行会计处理。
3 、在进入经营期，水量供应不足。在第 1 年各月处理水量基本低于保低水量。政府按保低水量结算。但由于前 2 年的保底水量在建造期已挂了长期应收款。则在运营期第 1 年就基本确认不了污水处理收入。报表中利润表的收入为 0 ，但有污水处理成本。这个结果很怪，请教是这样处理的吗？
谢谢！

回答人：chenyiwei
在混合模式下，同时确认金融资产和无形资产。运营期内收到的款项首先用于回收PPP合同所承诺的每年保底款项，超出部分确认为营业收入。
如果某期的实际处理量未达到保底量，因此只收到保底款的，则确实会出现如主帖所述的“收入为零，但仍需确认处理费和无形资产摊销成本”的情况。这种结果也是合理的。因为在混合模式下，仅仅依靠保底款是无法收回建设和运营成本的，因此必然会亏损。